【裁判字號】    97,易,1421
【裁判日期】    970904
【裁判案由】    竊盜
【裁判全文】
臺灣彰化地方法院刑事判決             97年度易字第1421號
公  訴  人  臺灣彰化地方法院檢察署檢察官
被      告  乙○○
上列被告因竊盜案件，經檢察官提起公訴（97年度偵字第6057號
），本院判決如下：
    主  文
乙○○攜帶兇器竊盜，處有期徒刑柒月。
    犯罪事實
一、乙○○於民國97年1 月12日下午3 時36分許，駕駛其保管使
    用之車牌號碼2490-TJ 號（起訴書誤載為2409-TJ 號）福特
    休旅車，搭載友人尤湘茹一同前往位於臺北縣土城市○○路
    6 巷18號之「艾蔓汽車旅館」第239 號房住宿，乙○○因見
    該客房內之保險箱頗具價值，竟基於意圖為自己不法所有之
    犯意，於同日下午約4 時許，以其所攜帶客觀上具危險性足
    供兇器使用之螺絲起子1 支（未扣案），竊取該客房內之保
    險箱1 個（價值約新臺幣5000元）得手。嗣於同日下午4 時
    12分許，乙○○退房後，該汽車旅館清潔員吳得仔打掃時發
    現保險箱遭竊，立即通知櫃臺職員甲○○，並報警處理，經
    警調閱監視錄影畫面，循線查悉上情。
二、案經臺北縣政府警察局土城分局報請臺灣板橋地方法院檢察
    署呈請臺灣高等法院檢察署檢察長令轉臺灣彰化地方法院檢
    察署檢察官偵查起訴。
    理  由
一、本件被告乙○○所犯係屬刑事訴訟法第376 條第2 款所列之
    竊盜罪，本院爰依同法第284 條之1 之規定行獨任審判。又
    按被告以外之人於審判外之陳述，雖不符刑事訴訟法第159
    條之1 至第159 條之4 之規定，而經當事人於審判程序同意
    作為證據，法院審酌該言詞陳述或書面陳述作成時之情況，
    認為適當者，亦得為證據。當事人、代理人或辯護人於法院
    調查證據時，知有第159 條第1 項不得為證據之情形，而未
    於言詞辯論終結前聲明異議者，視為有前項之同意，刑事訴
    訟法第159 條之5 定有明文。查本案全部卷證，公訴人、被
    告均不爭執其證據能力，本院復衡以該等供述證據作成時之
    情況，應為適當，是可認後述所引用證據之證據能力均無疑
    義，合先敘明。
二、上開犯罪事實，業據被告乙○○迭於警詢、偵查中及本院審
    理時坦承不諱，且經證人即「艾蔓汽車旅館」職員吳得仔於
    97年1 月15日警詢中及甲○○於97年1 月14日警詢、97年6
    月11日偵查中指訴綦詳，並據證人尤湘茹於97年1 月28日警
    詢中證述屬實，復有汽車旅館監視器翻拍照片2 張、失竊現
    場保險箱照片2 張等件附卷可稽，足認被告之自白與事實相
    符，堪可採為論罪科刑之依據。本件事證明確，被告上開犯
    行洵堪認定，應依法論科。
三、按刑法第321 條第1 項第3 款之攜帶兇器竊盜罪，係以行為
    人攜帶兇器竊盜為其加重條件，此所謂兇器，其種類並無限
    制，凡客觀上足對人之生命、身體、安全構成威脅，具有危
    險性之兇器均屬之，且祇須行竊時攜帶此種具有危險性之兇
    器為已足，並不以攜帶之初有行兇之意圖為必要。經查被告
    乙○○所使用之竊盜工具螺絲起子1 支，係金屬製品，質地
    堅硬，足以對人之身體、生命安全構成威脅，可供兇器使用
    。是核被告所為，係犯刑法第321 條第1 項第3 款之攜帶兇
    器竊盜罪。爰審酌被告之素行非佳，且貪圖小利任意竊取他
    人財物，侵害他人之財產法益，並考量其智識程度、犯罪動
    機、手段、所竊得財物之價值，暨其犯後已能坦承犯行、尚
    知悔悟之態度等一切情狀，認公訴人具體請求量處有期徒刑
    7 月，尚屬適當，茲量處如主文所示之刑，以示懲儆。另供
    被告本案犯罪所用之螺絲起子1 支，雖係被告所有之物，然
    未經扣案，且非屬違禁物，為免執行困難，爰不併予宣告沒
    收，附此敘明。
據上論斷，應依刑事訴訟法第299 條第1 項前段，刑法第321 條
第1 項第3 款，判決如主文。
本案經檢察官黃淑媛到庭執行職務。
中    華    民    國    97    年    9      月     4    日
                  刑事第一庭           法  官   郭麗萍
以上正本證明與原本無異。
如不服本判決，應於判決送達後10日內，向本院提出上訴書狀，
上訴書狀應「敘述具體上訴理由」，並按他造當事人之人數附繕
本。「切勿逕送上級法院」。
告訴人或被害人對於判決如有不服具備理由請求檢察官上訴者，
其上訴期間之計算係以檢察官收受判決正本之日期為準。
中    華    民    國    97    年    9      月     8     日
                                       書記官  吳冠慧
附錄本案論罪科刑法條全文：
中華民國刑法第321條
（加重竊盜罪）
犯竊盜罪而有左列情形之一者，處六月以上、五年以下有期徒刑
：
一、於夜間侵入住宅或有人居住之建築物、船艦或隱匿其內而犯
    之者。
二、毀越門扇、牆垣或其他安全設備而犯之者。
三、攜帶兇器而犯之者。
四、結夥三人以上而犯之者。
五、乘火災、水災或其他災害之際而犯之者。
六、在車站或埠頭而犯之者。
前項之未遂犯罰之。


司法院資訊處製作；財團法人民間司法改革基金會備份。
